臺灣高等法院臺南分院刑事判決
109年度上訴字第1403號
                                   109年度上訴字第1404號
上  訴  人  
即  被  告  程群富



                   (現另案於法務部○○○○○○○○○執                      行中)
選任辯護人  郭栢浚律師(法扶律師)
            彭大勇律師(法扶律師)
            林士龍律師(法扶律師)
上列上訴人因違反毒品危害防制條例案件，不服臺灣雲林地方法
院108年度訴字第273、634號中華民國109年9月10日第一審判決
（起訴案號：臺灣雲林地方檢察署106年度偵字第6070號、107年
度偵字第2880、3788、5111、5112、5117、6068、6170、6381號
、108年度偵字第2077、3326、4993號，及移送併辦案號：臺灣
雲林地方檢察署107年度偵字第6790號），提起上訴，本院合併
審理，判決如下：
    主  文
上訴駁回。
    事  實
一、乙○○明知甲基安非他命分別係毒品危害防制條例第2條第2項
    第2款所列管之第二級毒品，未經許可，不得販賣、持有，
    竟基於單獨販賣第二級毒品甲基安非他命以營利之各別犯意
    ，或與真實姓名年籍不詳之成年人（無證據證明為未滿18歲
    之少年）共同基於販賣第二級毒品以營利之各別犯意聯絡，
    由乙○○持其所有之不詳廠牌行動電話1支（搭配門號0000000
    000號SIM卡1張，未扣案）作為販賣甲基安非他命之聯絡工
    具，乙○○於附表一編號1至4、9、10所示之時、地，以附表
    一編號1至4、9、10所示之方式，而為附表一編號3、9、10
    所示單獨販賣甲基安非他命與甲○○、林信宏之犯行；共同與
    真實姓名年籍不詳之成年人為附表一編號1、2、4(編號4部
    分起訴書認乙○○係與楊志豪共同為之，惟楊志豪業經原審判
    決無罪確定）所示販賣甲基安非他命與程三岳、曾志豪、夏
    福坪之犯行。嗣經警依臺灣彰化地方法院核發之106年聲監
    字第1056號、106年聲監續字第942號通訊監察書對乙○○持用
    之門號0000000000號行動電話實施通訊監察，始查悉上情。
二、案經雲林縣警察局西螺分局及彰化縣警察局芳苑分局報告臺
    灣雲林地方檢察署（下稱雲林地檢署）檢察官偵查起訴。
    理  由
壹、程序方面：
一、上訴範圍：
    本件同案被告楊德文、蔡曜遠經原審判決有罪部分，檢察官
    及其2人均未上訴；原審判決同案被告楊志豪無罪部分(即楊
    志豪被訴與被告乙○○共同為附表一編號4所示販賣甲基安非
    他命與夏福坪、曾志豪部分)，檢察官亦未上訴，均已確定
    ，不在本案之上訴範圍。又被告乙○○經原審判決有罪部分，
    即如附表一所示部分，均據被告乙○○提起上訴，而檢察官則
    未提起上訴，惟如附表一編號5至8（按其中編號7，即雲林
    地檢署檢察官以109年度蒞追字第3號追加起訴部分，亦即臺
    灣雲林地方法院109年度訴字第445號及本院109年度上訴字
    第1405號部分)所示被告乙○○轉讓第一級毒品部分(共4罪)，
    業據被告乙○○於民國109年12月24日審判期日當庭撤回上訴
    ，而告確定，已不在上訴範圍，並有被告乙○○於同日所出具
    之撤回上訴聲請書（見本院1403卷㈡第173頁）在卷可稽。至
    如附表一編號1至4、9、10所示被告乙○○犯販賣第二級毒品
    罪（共6罪）部分，則未據被告乙○○撤回上訴，尚未確定，
    屬本案之上訴範圍，先予敘明。
二、證據能力：　　
㈠、按刑事訴訟法第159條之5規定之傳聞例外，乃基於當事人進
    行主義中之處分主義，藉由當事人等「同意」之此一處分訴
    訟行為，與法院之介入審查其適當性要件，將原不得為證據
    之傳聞證據，賦予其證據能力。本乎程序之明確性，其第1
    項「經當事人於審判程序同意作為證據」者，當係指當事人
    意思表示無瑕疵可指之明示同意而言，以別於第2項之當事
    人等「知而不為異議」之默示擬制同意。當事人已明示同意
    作為證據之傳聞證據，並經法院審查其具備適當性之要件者
    ，若已就該證據實施調查程序，即無許當事人再行撤回同意
    之理，以維訴訟程序安定性、確實性之要求。所謂「經當事
    人於審判程序同意作為證據」之同意權人，依同法第3條規
    定，係指檢察官、自訴人及被告而言，不包含當事人以外之
    代理人或辯護人，此觀同條第2項擬制同意權人包含當事人
    、代理人或辯護人之規定自明。又此一同意之效力，既因當
    事人之積極行使處分權，並經法院認為適當且無許其撤回之
    情形，即告確定，其於再開辯論固不論矣，即令上訴至第二
    審或判決經上級審法院撤銷發回更審，仍不失其效力。至其
    第2項所規定「視為同意」，即擬制同意之效力，純因當事
    人、代理人或辯護人之消極緘默，而為法律上之擬制所取得
    ，並非本於當事人之積極處分而使其效力恆定，自應容許當
    事人於言詞辯論終結前，或第二審及更審程序中對其證據能
    力再為爭執追復（最高法院105年度台上字第3397號判決意
    旨參照）。查被告乙○○及其辯護人雖於本院主張證人甲○○於
    警詢之證述，係被告以外之人於審判外之陳述，應無證據能
    力（見本院1403卷㈡第90-91頁）。然就前述被告乙○○於本院
    否認有證據能力之證人甲○○之上開證述，業據被告乙○○於原
    審表示同意有證據能力等語（見原審273卷㈦第496頁），堪
    認被告乙○○已就證人甲○○之上開證述，於原審業已明示表示
    同意作為證據，且本院認具備適當性，依前揭最高法院判決
    意旨，本件雖經上訴，仍不失其效力，以維訴訟程序安定性
    、確實性之要求。是證人甲○○前揭於警詢之證述，自具有證
    據能力。
㈡、又按被告以外之人於審判外之陳述，雖不符刑事訴訟法第159
    條之1至第159條之4之規定，而經當事人於審判程序同意作
    為證據，法院審酌該言詞陳述或書面陳述作成時之情況，認
    為適當者，亦得為證據；當事人、代理人或辯護人於法院調
    查證據時，知有刑事訴訟法第159條第1項不得為證據之情形
    ，而未於言詞辯論終結前聲明異議者，視為有前項之同意，
    刑事訴訟法第159條之5第1項、第2項分別定有明文。經查，
    除上開被告乙○○爭執其證據能力之證人甲○○之上開證述外，
    本判決下列所引用被告以外之人於審判外之陳述（包括書證
    ），檢察官、被告乙○○及其辯護人於本院審理中均表示不爭
    執其證據能力，同意作為證據等語（見本院1403卷㈡第90-94
    頁），亦未於言詞辯論終結前聲明異議，本院審酌上開證據
    資料製作時之情況，尚無違法不當及證明力明顯過低之瑕疵
    ，亦認為以之作為證據應屬適當，揆諸前開規定，認前揭證
    據資料有證據能力。至本判決所引用之非供述證據，檢察官
    、被告乙○○及其辯護人於本案言詞辯論終結前，均未爭執其
    證據能力，且查無非法或不當取證之情事，復為證明本件犯
    罪事實所必要之重要關係事項，認均有證據能力。
貳、實體方面：
一、認定犯罪事實所憑之證據及理由：
㈠、附表一編號1、2、4、9、10所示販賣甲基安非他命部分：
１、上開犯罪事實，業據被告乙○○於警詢（就附表一編號1、4、9
    、10部分)、原審及本院審理中坦承不諱（見偵7442卷第5-2
    3頁；原審273卷㈥第202-203、240-241、375頁；原審273卷㈦
    第75、455、497-504頁；原審634卷㈡第48-49頁；本院1403
    卷㈡第87、96-100、267-268頁），核與證人即購毒者程三岳
    、夏福坪、曾志豪於警詢、偵查及原審審理中之證述（見偵
    7442卷第78-93、150-152、161-163、171-176、214-215、2
    17-218頁；偵2077卷第410-422、426-429、432-437、440-4
    43、452-454頁；原審273卷㈤第405-441頁；原審273卷㈥第63
    -105、243-300、377-397頁；原審273卷㈦第76-104頁）、證
    人即購毒者林信宏於警詢及偵查中之證述（見警9131卷第1-
    3、25-30頁）大致相符。此外，並有如附表二所示之通訊監
    察譯文（通訊監察譯文出處如附表二所載）、臺灣彰化地方
    法院106年聲監字第1056號、106年聲監續字第942號通訊監
    察書暨電話附表（見偵7442卷第190-193頁）在卷可稽。
２、按毒品交易之買賣雙方，乃具有對向性之關係，為避免毒品
    購買者圖邀減刑寬典而虛構毒品來源，雖須調查其他補強證
    據，以確保其陳述與事實相符，始能採為被告犯罪之證據。
    惟所謂補強證據，並非以證明犯罪構成要件之全部事實為必
    要，倘得以佐證購毒者之指證非屬虛構，而能予保障其陳述
    之憑信性者，即已充足，且因販賣毒品行為一向懸為厲禁，
    販毒者為避遭監聽查緝，以電話聯繫時，基於默契，免去代
    號、暗語，僅以相約見面，且未敘及交易細節，即可於碰面
    時進行交易，於電話中未明白陳述實情，並不違背常情，雖
    非直接可以推斷該被告之犯罪，但以此項證據與購買毒品者
    之陳述或其他案內證據為綜合判斷，若足以認定犯罪事實者
    ，仍不得謂非補強證據（最高法院104年度台上字第148號判
    決意旨參照）。本案被告乙○○單獨為附表一編號9、10所示
    販賣甲基安非他命與林信宏；共同與真實姓名年籍不詳之成
    年人為附表一編號１、2、4所示販賣甲基安非他命與程三岳
    、曾志豪、夏福坪所示之如附表二編號1、2、4、9、10通訊
    監察譯文內容所載，固未直接提及欲交易毒品名稱及金額、
    數量等與毒品交易有關之明確內容，惟觀諸前開通訊監察譯
    文，被告乙○○與上開證人通話之時間及內容多屬簡短，主要
    均在確認對方之所在位置及相約見面地點，而避免提及見面
    之目的，此與常人使用電話之習慣迥異，屬實務上常見之毒
    品交易對話，意在躲避檢警單位之通訊監察，且被告乙○○前
    開通話最後均係由其本人或其所指示真實姓名年籍不詳之成
    年人與前揭證人相約見面，對話內容不時出現「安呢啊東西
    、哪款數量？」（附表二編號1①）、「等我10分鐘，你若再
    打，我就沒去了」（附表二編號2⑤）、「同樣那個位置嗎」
    （附表二編號4②）、「你那擱有傢伙沒」（附表二編號9④）
    、「喂，我要到了啦，啊你那有人嘛」（附表二編號10②）
    等隱晦暗語，確屬實務上常見之毒品交易對話，則依該等通
    訊監察譯文之情節整體觀之，顯示通話雙方就交易標的等內
    容存有一定默契，而知悉對方所言意思，故而相約見面以便
    進行毒品交易事宜。是上開通訊監察譯文與被告乙○○被訴如
    附表一編號1、2、4、9、10所示之犯罪事實具有相當程度之
    關聯性，自得佐證被告乙○○有如附表一編號9、10所示單獨
    販賣甲基安非他命與林信宏；共同與真實姓名年籍不詳之成
    年人為附表一編號1、2、4所示販賣甲基安非他命與程三岳
    、曾志豪、夏福坪之犯行。
３、又證人林信宏、程三岳、曾志豪、夏福坪均於警詢中證稱：
    伊等均有施用甲基安非他命之習慣等語（見警9131卷第25頁
    反面；偵7442卷第150頁反面、161頁反面、171頁反面），
    堪認證人林信宏、程三岳、曾志豪、夏福坪確有取得甲基安
    非他命供己施用之需求，再參以被告乙○○與證人林信宏就附
    表一編號9、10所示交易毒品時均有親自見面，故證人林信
    宏應無指認錯誤之風險。綜上，前開證人林信宏、程三岳、
    曾志豪、夏福坪所指證如附表二編號1、2、4、9、10所示之
    歷次通話，各係聯絡後見面交易毒品等情，尚非憑空虛捏，
    應堪採信。
㈡、附表一編號3所示單獨販賣甲基安非他命與證人甲○○部分：
　　訊據被告乙○○固坦承如附表二編號3①至③所示106年11月25日
    之通訊監察譯文，係其持用門號0000000000號行動電話與甲
    ○○所持用門號0000000000號行動電話之對話，然矢口否認有
    何販賣甲基安非他命與甲○○之犯行，並辯稱：伊於106年11
    月25日並沒有販賣甲基安非他命與甲○○云云。辯護人則為被
    告乙○○辯護稱：106年11月25日當天乃是被告乙○○邀約甲○○
    一起至朋友家聊天，嗣後被告乙○○拜託甲○○幫忙買手機上網
    之易付卡，故被告乙○○才再與甲○○相約要拿錢給甲○○，被告
    乙○○確實沒有販賣甲基安非他命與甲○○，此由二者間之通訊
    監察譯文中並未提到任何毒品之暗語或金額，且通訊監察譯
    文中被告乙○○係主動說「你幫我買，你身上有錢嗎？」、「
    我拿錢給你」等語，可知係被告乙○○主動說要拿錢給甲○○，
    若被告乙○○真的有販賣甲基安非他命與甲○○，則不可能會主
    動拿錢給甲○○，應是由甲○○拿錢給被告，由此益徵二者之間
    確實並無交易甲基安非他命之行為等語。經查：
１、本件起訴書起訴之被告乙○○意圖營利基於販賣第二級毒品之
    犯意，於106年11月25日7時許，在雲林縣二崙鄉油車村產業
    道路某處，以1,000元之代價，販賣甲基安非他命1小包與甲
    ○○，被告乙○○將甲基安非他命交與甲○○，惟甲○○現金不足，
    乙○○即讓甲○○賒帳之方式完成交易之事實，迭據被告乙○○於
    原審109年4月14日、同年4月23日、同年5月5日、同年5月26
    日、同年8月13日審判程序坦承在卷(見原審卷㈥第202-203、
    240-241、375頁；原審卷㈦第75、455頁)，並據證人甲○○於1
    07年7月10日警詢證稱：如附表二編號3①106年11月25日上午
    7時7分30秒之通訊監察譯文，係伊與乙○○之通話，係伊要向
    他購買甲基安非他命之意思，這次有交易成功，伊是在106
    年11月25日7時10分許，在雲林縣二崙鄉油車村不知名路名
    ，向乙○○購買甲基安非他命1小包，交易金額1,000元，但伊
    當時沒有錢給他等語（見偵7442卷第136頁)；其復於107年1
    1月14日偵查中結證：提示之106年11月25日7時之通聯譯文
    ，是伊跟乙○○之對話內容，交易1,000元1小包大約0.2公克
    之甲基安非他命，那時候伊沒有給他錢，乙○○讓伊賒帳，交
    易地點在油車的路邊；後來乙○○於同日又打電話給伊，問伊
    身上有沒有錢了，就是要叫伊還他1,000元的毒品錢，伊說
    伊身上的錢還是不夠，他就叫伊去西螺國中那裡去載他，伊
    於同日上午接近10時許又與乙○○見面，並載他回虎尾後伊再
    回去，後來伊還是沒有還乙○○這1,000元之購毒款等語（見
    偵6790卷第61-63頁)。準此，堪認被告乙○○上開於原審之自
    白，尚有前揭證人甲○○之指證可資佐證，應非虛妄。
２、本案被告乙○○單獨為附表一編號3所示販賣甲基安非他命與甲
    ○○之如附表二編號3①通訊監察譯文內容所載，固未直接提及
    欲交易毒品名稱及金額、數量等與毒品交易有關之明確內容
    ，惟觀諸前開通訊監察譯文，被告乙○○與甲○○通話之時間及
    內容多屬簡短，主要均在確認對方之所在位置及相約見面地
    點，而避免提及見面之目的，此與常人使用電話之習慣迥異
    ，屬實務上常見之毒品交易對話，意在躲避檢警單位之通訊
    監察，且對話內容不時出現「你臺新再過來一些有沒有?」
    、「那有一間理髮店」、「右手邊一間理髮店，左手邊一間
    麵攤」、「啊你再轉右手進來」(附表二編號3①）等隱晦暗
    語，確屬實務上常見之毒品交易對話，則依該等通訊監察譯
    文之情節整體觀之，顯示通話雙方就交易標的等內容存有一
    定默契，而知悉對方所言意思，故而相約見面以便進行毒品
    交易等事宜。是上開通訊監察譯文與被告乙○○被訴如附表一
    編號3所示之犯罪事實具有相當程度之關聯性，自得佐證被
    告乙○○有如附表一編號3所示單獨販賣甲基安非他命與甲○○
    之犯行。
３、再者，證人甲○○於107年7月10日警詢中證稱：伊自106年開始
    即有施用甲基安非他命之習慣等語（見偵7442卷第135頁反
    面），且警方於107年7月10日16時40分許經甲○○同意，採集
    其尿送送驗之結果，確呈安非他命、甲基安非他命陽性反應
    乙節，有甲○○之臺灣彰化地方檢察署鑑定許可書、尿液採集
    同意書、彰化縣警察局芳苑分局委託檢驗尿液代號與真實姓
    名對照認證單及彰化縣警察局108年2月19日彰警刑字第1080
    012562號函檢送甲○○之台灣檢驗科技股份有限公司濫用藥物
    檢驗報告（見偵7442卷第139-141頁；偵6790卷第75、81頁)
    存卷可參，堪認甲○○確有取得甲基安非他命供己施用之需求
    ，再佐以被告乙○○與甲○○就附表一編號3所示交易毒品時係
    親自見面交易，故甲○○應無指認錯誤之風險。綜上，前開證
    人甲○○指證如附表二編號3①所示之通話內容，係與被告乙○○
    聯絡後見面交易毒品等情，應非憑空虛捏，應堪採信，且足
    認被告乙○○前揭於原審之自白核與事實相符，堪予採信。
４、另證人甲○○雖於109年12月24日本院審理時結證：伊未於106
    年11月25日向乙○○購買過甲基安非他命，當天乙○○係請伊施
    用毒品，伊沒有在警詢時（107年7月10日）說是向乙○○購買
    毒品，偵查中(107年11月14日)檢察官訊問時伊也沒有說向
    乙○○購買毒品，伊記得做警詢筆錄時伊應該是說乙○○有拿1,
    000元的東西(按指甲基安非他命)請伊，但伊沒有拿錢給他
    ，偵訊時伊是說乙○○請伊；而當天伊身上沒有錢，伊是去找
    乙○○是要向他借錢買易付卡，另偵訊時伊好像沒有講乙○○後
    來又打電話給伊，問伊身上有沒有錢了，就是要叫伊還他1,
    000元的毒品錢，伊說伊身上的錢還是不夠這樣的話，另如
    附表二編號3②所示之通訊監察譯文的內容，是指伊要購買網
    路遊戲星辰之星幣，要拿購買星幣的錢等語（見本院1403卷
    ㈡第164-169頁)。惟經本院於110年1月14日當庭勘驗甲○○前
    揭107年7月10警詢光碟及同年11月14日偵訊光碟之結果，甲
    ○○於警偵訊之供述均與前述警詢、偵訊筆錄記載之實質內容
    相符，且均未見甲○○有敘及被告乙○○係無償提供甲基安非他
    命供其施用，而證人甲○○、被告乙○○及其辯護人對此勘驗結
    果均不爭執，且表示無意見，此觀本院110年1月14日準備程
    序筆錄即明(見本院1403卷㈡第229-242頁)。嗣證人甲○○雖於
    110年1月14日本院審理時再結證：106年11月25日乙○○有請
    伊施用毒品，但伊沒有拿過錢給乙○○，當天上午7點多第1次
    去找乙○○是去那邊坐，第2次上午快10點找乙○○，是要向他
    拿錢購買網路遊戲的網路卡，並不是乙○○向伊催討購毒之欠
    款等語（見本院1403卷㈡第249-253頁)。
５、據上，可知證人甲○○第1次於109年12月24日本院審理時，證
    述其未於上開警詢及偵訊時有證述其於106年11月25日，以1
    ,000元之價格向被告乙○○購得甲基安非他命1包，價金1,000
    元被告乙○○讓其賒欠等情，核與事實不符，要難採信；嗣甲
    ○○第2次於110年1月14日本院審理時，仍結證被告乙○○並無
    如附表一編號3所示販賣其甲基安非他命之犯行，惟依前揭1
    至3之說明，已堪認甲○○前揭警偵訊不利於被告乙○○之指證
    ，應係屬實，是甲○○嗣於本院審理時改稱未於106年11月25
    日，以1,000元之價格向被告乙○○購得甲基安非他命1包云云
    ，顯係事後迴護被告乙○○之詞，不足採信，又甲○○雖已翻異
    前供，改證述如上，然其仍證述於106年11月25日，被告乙○
    ○確有交付其1,000元之甲基安非他命，而非完全未交付任何
    之甲基安非他命與其。再者，被告乙○○於本院審理時雖翻異
    前詞，矢口否認有何如附表一編號3所示單獨販賣甲基安非
    他命與甲○○之犯行，然依前揭說明，已堪認被告乙○○前揭於
    原審之自白核與事實相符，而足採憑；又被告乙○○前於警詢
    、偵查及原審審理之初均矢口否認此部分之犯行，然嗣於原
    審109年4月14日、同年4月23日、同年5月5日、同年5月26日
    、同年8月13日審判程序均自白坦認此部分之犯行，倘被告
    乙○○確無為此部分販賣甲基安非他命與甲○○之犯行，衡情其
    當無在前於警詢、偵查及原審審理之初均矢口否認此部分犯
    行，且在選任辯護人為其辯護之情況下，自白坦認此部分販
    賣第二級毒品重罪之理，其嗣後空言否認，要不足採。
６、至如附表二編號3②③所示之通訊監察譯文內容，證人甲○○於10
    7年7月10日警詢時即證述：是伊與乙○○之對話，內容是伊的
    手機沒有網路，他問伊有沒有錢儲值等語（見偵7442卷第13
    6-137頁)，並未證述與如附表一編號3所示販賣甲基安非他
    命之犯行有何關聯性，是如附表二編號3②③所示之通訊監察
    譯文內容，不論係甲○○於上開警詢證述之儲值說法，或前揭
    於本院證稱之要購買網路遊戲星幣或網路卡之說法，均與被
    告乙○○所為如附表一編號3所示販賣甲基安非他命之犯行無
    關，是要難以如附表二編號3②所示之通訊監察譯文內容中，
    被告乙○○向甲○○稱「你幫我買，你身上有錢嗎？」、甲○○回
    以「我身上這些不夠咧」，被告乙○○再向甲○○稱「好啊，我
    給你講，你來西螺國中後面，我拿錢給你」，而遽認被告乙
    ○○並無如附表一編號3所示販賣甲基安非他命與甲○○之犯行
    。
㈢、毒品危害防制條例所規定之販賣毒品罪，雖未明示「營利之
    意圖」為其犯罪構成要件，然「販賣」一語，在文義解釋上
    當然已寓含有買賤賣貴，而從中取利之意思存在，且從商業
    交易原理與一般社會觀念而言，販賣行為在通常情形下，仍
    係以牟取利益為其活動之主要誘因與目的。而甲基安非他命
    物稀價昂，取得不易，且為政府嚴予查緝之違禁物，販賣者
    刑責綦重，苟無利可圖，衡情應無甘冒被查緝之危險而平價
    無端轉交。況毒品並無公定之價格，不論任何包裝，均可任
    意分裝增減分量，而每次買賣之價量，亦可能隨時依雙方間
    之關係深淺、資力、需求量及對行情之認知、來源是否充裕
    、查緝是否嚴緊，購買者被查獲時供述購買對象之可能性風
    險之評估等而異其標準，非可一概而論。販賣之利得除經坦
    承犯行或價量俱臻明確外，委難察得實情；惟販賣者從價差
    或量差中牟利方式雖異，但其意圖營利之非法販賣行為則同
    一。是除非別有事證，足認係按同一價量委買、轉售或無償
    贈與，確未牟利外，尚難執此遽認非法販賣之證據有所未足
    ，致使知過坦承者難辭重典，飾詞否認者反得僥倖，而失情
    理之平。而觀諸被告乙○○為智識正常之成年人，其與證人程
    三岳、甲○○、林信宏、曾志豪、夏福坪間，僅係一般朋友關
    係，其倘無從中賺取買賣價差或量差或降低純度以牟利之意
    圖，焉有甘冒遭處重刑之風險而遂行毒品之交易。況被告乙
    ○○於原審審理時亦自承：販賣甲基安非他命僅是賺量差等語
    （見原審273卷㈦第500頁），益徵被告乙○○於為附表一編號1
    至4、9、10所示販賣第二級毒品甲基安非他命犯行時，確有
    營利之意圖甚明。
㈣、綜上所述，堪認被告乙○○於原審及本院自白確有如附表一編
    號1、2、4、9、10所示販賣甲基安非他命之犯行，核與事實
    相符，足資採信；被告乙○○辯稱未為如附表一編號3所示販
    賣甲基安非他命之犯行，則無足取。本件被告乙○○如附表一
    編號3、9、10所示單獨販賣甲基安非他命與甲○○、林信宏，
    及如附表一編號1、2、4所示共同販賣甲基安非他命與程三
    岳、曾志豪、夏福坪之犯行，事證均已明確，洵堪認定，均
    應依法論科。
二、論罪：
㈠、按行為後法律有變更者，適用行為時之法律，但行為後之法
    律有利於行為人者，適用最有利於行為人之法律，刑法第2
    條第1項定有明文。又比較時應就罪刑有關之共犯、未遂犯
    、想像競合犯、結合犯，以及累犯加重、自首減輕暨其他法
    定加減（如身分加減）與加減例等一切規定，綜其全部罪刑
    之結果而為比較，再整個適用有利於行為人之法律處斷，不
    能割裂而分別適用有利之條文。查本案被告乙○○為事實欄一
    所示販賣甲基安非他命行為後，毒品危害防制條例分別為以
    下修正，就行為時法及裁判時法何者有利於被告乙○○，說明
    如下：
１、毒品危害防制條例第4條第2項於109年1月15日修正公布、同
    年7月15日施行，修正前規定：「製造、運輸、販賣第二級
    毒品者，處無期徒刑或7年以上有期徒刑，得併科新臺幣1千
    萬元以下罰金」，修正後規定：「製造、運輸、販賣第二級
    毒品者，處無期徒刑或10年以上有期徒刑，得併科新臺幣1
    千5百萬元以下罰金」，修正後之有期徒刑及罰金刑之最重
    刑度均經提高，並未較修正前之規定有利於被告乙○○。
２、毒品危害防制條例第17條第2項同於109年1月15日修正公布、
    同年7月15日施行，修正前規定：「犯第4條至第8條之罪於
    偵查及審判中均自白者，減輕其刑」，修正後規定：「犯第
    4條至第8條之罪於偵查及歷次審判中均自白者，減輕其刑」
    ，修正後本條項之適用，限於被告在偵查中及「歷次事實審
    審級」法官宣示最後言詞辯論終結時均有自白，方有適用，
    相較於依修正前規定，被告只須在偵查及審判階段各有1次
    以上之自白，不論該自白係出於自動或被動、其後有否翻異
    ，均得認有該條項之適用，不以始終承認為必要者，修正後
    之規定並未較有利於被告乙○○。
３、綜合比較新舊法後，以修正前之毒品危害防制條例對被告乙○
    ○較為有利，自應整體適用修正前之毒品危害防制條例相關
    規定。
㈡、核被告乙○○如附表一編號1至4、9、10所為，均係犯修正前毒
    品危害防制條例第4條第2項之販賣第二級毒品罪。被告乙○○
    持有甲基安非他命之行為，分別為各該次販賣甲基安非他命
    之高度行為所吸收，不另論罪。
㈢、按共同實行犯罪行為之人，在合同意思範圍以內，各自分擔
    犯罪行為之一部，相互利用他人之行為，以達其犯罪之目的
    者，即應對於全部所發生之結果，共同負責，不問犯罪動機
    起於何人，亦不必每一階段犯行，均經參與。又關於犯意聯
    絡，不限於事前有所協議，其於行為當時，基於相互之認識
    ，以共同犯罪之意思參與者，亦無礙於共同正犯之成立。且
    數共同正犯之間，原不以直接發生犯意聯絡者為限，即有間
    接之聯絡者，亦包括在內（最高法院102年度台上字第4382
    號判決意旨參照）。查附表一編號1、2、4所示部分，乃係
    被告乙○○聯繫購毒者程三岳、曾志豪、夏福坪約定甲基安非
    他命之價格及數量，再由真實姓名年籍不詳之成年人交付毒
    品與程三岳、曾志豪、夏福坪，並收取價金等行為，被告乙
    ○○固僅分擔犯罪行為之一部分，然既係分工合作並相互利用
    他人之行為以達犯罪目的，則於販售毒品之合同意思範圍以
    內，即應對於全部所發生之結果，共同負責，自屬共同正犯
    無誤。是被告乙○○、真實姓名年籍不詳之成年人就附表一編
    號1、2、4所示之犯行，有犯意聯絡及行為分擔，應依刑法
    第28條論為共同正犯。
㈣、被告乙○○就附表一編號1至4、9、10所示之各次犯行，犯意有
    別，行為互殊，應予分論併罰。
㈤、被告乙○○就附表一編號4所示犯行，同時販賣第二級毒品甲基
    安非他命與曾志豪、夏福坪，是其該次所為，雖以一行為同
    時販賣第二級毒品與數人，惟所侵害者僅為一國家法益，應
    僅成立單純一罪。
㈥、至雲林地檢署檢察官以107年度偵字第6790號移送併辦意旨書
    移送併辦之犯罪事實一㈠至㈢部分（即附表一編號1、2、4部
    分)，經核與雲林地檢署檢察官以106年度偵字第6070號、10
    7年度偵字第2880、3788、5111、5112、5117、6068、6170
    、6381號、108年度偵字第2077號起訴之犯罪事實四㈠㈡、㈣(
    即附表一編號1、2、4部分)相同，為事實上同一案件，本院
    自應予以審理，併予敘明。
㈦、刑之減輕事由： 
１、修正前毒品危害防制條例第17條第2項減輕其刑部分：　
　　按修正前毒品危害防制條例第17條第2項規定，犯第4條至第
    8條之罪於偵查中及審判中均自白者，減輕其刑。又按毒品
    危害防制條例第17條第2項偵、審中自白，減輕其刑之規定
    ，旨在鼓勵被告認罪，並期訴訟經濟、節省司法資源而設。
    是以除司法警察（官）調查犯罪於製作警詢筆錄時，就是否
    涉犯前開條例第4條至第8條之犯罪事實未曾詢問，且檢察官
    於起訴前又未進行偵訊，二者條件兼備，致有剝奪被告罪嫌
    辯明權之情形，始得例外承認僅以審判中自白亦得獲邀減刑
    之寬典，否則，須於偵查及審判中皆自白，始有前開減刑規
    定之適用(最高法院109年度台上字第1557、1693、5353號判
    決意旨參照)。查被告乙○○就附表一編號1、4、9、10所示之
    犯行，均於警詢、原審及本院審理中坦承不諱，應依修正前
    毒品危害防制條例第17條第2項之規定，減輕其刑。至被告
    乙○○就附表一編號2所示之犯行，未據警方詢問及檢察官進
    行偵訊，此觀被告乙○○之警詢及偵訊筆錄即明（見警770卷
    第43-48頁；偵7442卷第5-23頁；偵6790卷第59-60頁：偵60
    70卷㈡第231-234頁)，致有剝奪被告乙○○罪嫌辯明權之情形
    ，然此部分之犯行，業據被告乙○○於原審及本院審理時坦承
    不諱，依前揭說明，仍應依修正前毒品危害防制條例第17條
    第2項之規定，減輕其刑。
２、刑法第59條酌減其刑部分：
    按犯罪之情狀顯可憫恕，認科以最低度刑仍嫌過重者，得酌
    量減輕其刑，刑法第59條定有明文。而所謂之「犯罪之情狀
    可憫恕」，與同法第57條規定科刑時應審酌之一切情狀，並
    非有截然不同之領域，於裁判上酌減其刑時，應就犯罪一切
    情狀（包括第57條所列舉之10款事項），予以全盤考量，審
    酌其犯罪有無可憫恕之事由，即有無特殊之原因與環境，在
    客觀上足以引起一般同情，以及宣告法定低度刑，是否猶嫌
    過重等，以為判斷（最高法院95年度台上字第6157號判決要
    旨參照）。被告乙○○及其辯護人上訴意旨，認被告乙○○販賣
    之毒品數量尚非極多，且目的係為了賺取自己施用之毒品，
    相較於新聞媒體所報導製造或販賣毒品之數量多達數公斤以
    上、金錢達數百萬、千萬元以上者，所造成之危害程度，顯
    屬輕微。本案被告乙○○實因一時失慮致罹重典，相較於長期
    大量販賣毒品之大盤、中盤毒販而言，對社會治安及國民健
    康之危害尚屬較小，若科以毒品危害防制條例第4條第2項販
    賣第二級毒品罪規定之法定最低刑期（有期徒刑7年）處斷
    ，尚仍屬過苛而未盡情理，且被告乙○○所為縱已依修正前毒
    品危害防制條例第17條第2項之規定減輕其刑，不必然即無
    依刑法第59條酌減其刑規定之適用，本件實屬情輕法重，且
    客觀上顯有堪可憫恕之情狀，請依刑法第59條減輕其刑等語
    。惟查，被告乙○○所為如附表一編號1、2、4、9、10所示販
    賣第二級毒品犯行，已有上開修正前毒品危害防制條例第17
    條第2項之減刑事由，致其減刑後之法定最低刑度為有期徒
    刑「3年6月」；又被告乙○○所犯販賣第二級毒品罪之法定刑
    最低刑度為有期徒刑7年，非唯遠較販賣第一級毒品罪之法
    定最低本刑無期徒刑為輕，且不及無期徒刑減輕後刑度之半
    （刑法第65條第2項：無期徒刑減輕者，為20年以下15年以
    上有期徒刑），是就附表一編號3所示之犯行，其法定最低
    刑度為有期徒刑「7年」，均無情輕法重之情；本院復衡酌
    被告乙○○販賣第二級毒品與程三岳、甲○○、曾志豪、夏福坪
    、林信宏等5人，助長毒品擴散，影響他人健康，且次數達6
    次，金額均為1,000元，認就被告乙○○所為如附表一編號1、
    2、4、9、10所示販賣第二級毒品犯行，及所為如附表一編
    號3所示販賣第二級毒品犯行，分別據前開減刑後及原販賣
    第二級毒品罪之法定刑為量刑，應符合罪刑相當性及比例原
    則，當無使一般人認失之過苛，有情輕法重、情堪憫恕之情
    ，故應均無適用刑法第59條減輕其刑之情狀，自不予酌減。
    準此，被告乙○○及辯護人前揭上訴理由，應不足採。
參、上訴駁回之理由：
一、原判決以被告乙○○犯行明確，適用刑事訴訟法第299條第1項
    前段，毒品危害防制條例第4條第2項（修正前）、第17條第
    2項（修正前），刑法第11條、第28條、第51條第5款、第38
    條之1第1項前段、第3項等規定，論以被告乙○○如附表一編
    號1至4、9、10所為，均係犯修正前毒品危害防制條例第4條
    第2項之販賣第二級毒品罪，被告乙○○持有甲基安非他命之
    行為，分別為各該次販賣甲基安非他命之高度行為所吸收，
    不另論罪，且被告乙○○、真實姓名年籍不詳之成年人就附表
    一編號1、2、4所示之犯行，有犯意聯絡及行為分擔，應依
    刑法第28條論為共同正犯，又被告乙○○就附表一編號1至4、
    9、10所示之各次犯行，犯意有別，行為互殊，應予分論併
    罰，被告乙○○就附表一編號4所示犯行，同時販賣甲基安非
    他命與曾志豪、夏福坪，雖以一行為同時販賣第二級毒品與
    數人，惟所侵害者僅為一國家法益，應僅成立單純一罪，並
    認被告乙○○如附表一編號1、2、4、9、10所為，均應依修正
    前毒品危害防制條例第17條第2項之規定，減輕其刑，及敘
    明被告乙○○如附表一編號3所為犯行，並無刑法第59條酌減
    其刑規定之適用。復敘明審酌甲基安非他命經列管為第二級
    毒品及禁藥，服用後可能導致心悸、血壓上升、不安、眩昏
    、失眠、運動困難等症狀，進而產生易怒、具攻擊性、迷幻
    、恐懼、自我傷害、痙攣，甚至昏迷、死亡等現象，而具高
    度之濫用性及社會危害性。詎被告乙○○竟無視於毒品氾濫對
    國人身心健康與社會治安將產生極大負面影響，竟販賣甲基
    安非他命憑以營利，誠值非難；惟其販賣毒品之數量均屬微
    少、獲利非豐，且毒品擴散對象之人數非眾，犯罪情節尚非
    嚴重，另參酌被告乙○○於警詢及原審審理中就所犯罪名坦承
    不諱（非始終坦承），尚見悔意之犯後態度，兼衡被告乙○○
    本案犯罪動機、目的、手段，被告乙○○自陳受有國中肄業之
    智識程度，入監前在四海遊龍工廠工作，月收入新臺幣30,0
    00元，已婚，與配偶育有2名未成年子女，入監前與配偶及
    小孩同住之家庭經濟生活狀況（參被告乙○○警詢筆錄之受詢
    問人職業、教育程度及家庭經濟狀況欄；原審273卷㈦第505
    頁之被告乙○○於審理程序中之供述）等一切情狀，分別量處
    如附表一編號1至4、9、10「原審諭知之主文」欄所示之刑
    。
二、原判決復衡酌被告乙○○整體犯罪過程之各罪關係、本案各該
    犯行之行為方式、危害情況、彼此間之時間、空間、偶發性
    、各別刑罰規範之目的、侵害法益之專屬性或同一性、輕重
    罪間體系之平衡、所犯數罪反應出之行為人人格特性及犯罪
    傾向、加重效益及整體犯罪非難評價等總體情狀（最高法院
    104年度台抗字第718號、104年度台抗字第951號、105年度
    台抗字第170號裁定均同此見解），尤以被告乙○○各次販賣
    行為之手法近似、相隔時間非長、犯罪地點及毒品擴散對象
    多所重覆，侵害法益之同質性高，危害之加重效應非如等差
    級數般加劇等節為考量重點，依比例原則、平等原則、罪刑
    相當原則、重複評價禁止原則等要求，就被告乙○○所犯上開
    各罪所宣告之刑，與其業經撤回確定如附表一編號5至8所示
    各罪所宣告之刑，合併定其應執行刑為有期徒刑9年。暨敘
    明未扣案之不詳廠牌行動電話1支（含門號0000000000號SIM
    卡1張），係被告乙○○犯如附表一編號1至4、9、10所示販賣
    毒品犯行時，與附表一編號1至4、9、10所示證人連絡之用
    ，是上開行動電話及門號核屬供被告乙○○犯本案犯罪所用之
    物無訛，雖未扣案，固非不得依毒品危害防制條例第19條第
    1項規定沒收之，並依刑法第38條第4項規定，於全部或一部
    不能沒收或不宜執行沒收時，追徵其價額，惟上開不詳廠牌
    行動電話1支，並未扣案，無證據證明尚屬存在，且係日常
    易取得之物品，除供本案被告乙○○販賣毒品連絡所用外，原
    即得供一般聯繫之用；又因科技日新月異，遭汰換之隔代行
    動電話交易價值大減，此乃市場之常情，且上開不詳廠牌行
    動電話供被告乙○○犯罪使用之時間約在106年11月至12月間
    ，距今已逾2年，估算折舊以後，價值不高，對照被告乙○○
    經原審所量處之有期徒刑以觀，沒收宣告顯然欠缺刑法上之
    重要性，爰依刑法第38條之2第2項規定意旨，不予宣告沒收
    、追徵；另敘明被告乙○○就附表一編號9、10所示單獨販賣
    第二級毒品甲基安非他命之實際所得財物，雖均未扣案，然
    既屬被告乙○○因犯罪所獲有取得之財物，仍應依刑法第38條
    之1第1項、第3項之規定諭知沒收，於全部或一部不能沒收
    或不宜執行沒收時，追徵其價額；又被告與真實姓名年籍不
    詳之成年人就附表一編號1、2、4所示共同販賣第二級毒品
    甲基安非他命之犯行，被告乙○○均未分得附表一編號1、2、
    4所示購毒者交付之價金乙情，業據被告乙○○於原審審理中
    供述明確（見原審273卷㈦第497-498頁），既非被告乙○○實
    際獲取之犯罪所得，自無庸諭知沒收；至附表一編號3所示
    甲○○尚未給付之價金1,000元，既非被告乙○○實際獲取之犯
    罪所得，當毋庸諭知沒收。本院核其認事用法並無違誤。
三、被告乙○○上訴意旨，認原判決量刑過重，且被告乙○○所為如
    附表一編號1至4、9、10所示販賣甲基安非他命犯行，應均
    有刑法第59條酌減其刑規定之適用，況被告乙○○並無為如附
    表一編號3所示販賣甲基安非他命與甲○○之犯行云云。惟按
    關於刑之量定，係實體法上賦予法院得為自由裁量之事項，
    倘其未有逾越法律所規定之範圍，或濫用其權限，即不得任
    意指摘為違法；刑事被告如何量定其刑，為求個案裁判之妥
    當性，法律固賦與法官裁量權，但此項裁量權之行使，並非
    得以任意或自由為之，仍應受一般法律原則之拘束，即必須
    符合所適用法律授權之目的，並受法律秩序之理念、法律感
    情及慣例等所規範，若故意失出，尤其是違反比例原則、平
    等原則時，得認係濫用裁量權而為違法（最高法院75年台上
    字第7033號判例、95年度台上字第1779號判決意旨參照）。
    查原判決已審酌刑法第57條多款科刑之標準，及被告乙○○無
    視於毒品氾濫對國人身心健康與社會治安將產生極大負面影
    響，竟販賣甲基安非他命憑以營利，惟其販賣毒品之數量均
    屬微少、獲利非豐，且毒品擴散對象之人數非眾，犯罪情節
    尚非嚴重，另參酌被告乙○○於警詢及原審審理中就所犯罪名
    坦承不諱（非始終坦承），暨其智識程度、家庭生活狀況等
    情而為量刑，並考量被告乙○○各次販賣行為之手法近似、相
    隔時間非長、犯罪地點及毒品擴散對象多所重覆，侵害法益
    之同質性高，危害之加重效應非如等差級數般加劇等節而定
    其應執行刑，已如前述，既未逾越法定刑度，復未濫用自由
    裁量權限而有輕重失衡之處，或有違反比例原則、平等原則
    之情，而原判決就被告乙○○所為如附表一編號1、2、4、9、
    10所示犯行，均量處被告乙○○有期徒刑3年10月，高於經1次
    減刑後之最低法定刑有期徒刑3年6月，僅4個月，另就被告
    乙○○所為如附表一編號3所示之犯行，量處被告乙○○有期徒
    刑7年6月，高於最低法定刑有期徒刑7年，僅6個月，並定應
    執行有期徒刑9年，量刑亦屬妥適；另被告乙○○上訴意旨，
    認其所為如附表一編號1至4、9、10所示販賣甲基安非他命
    犯行，應均有刑法第59條酌減其刑規定之適用，況其並無為
    如附表一編號3所示販賣甲基安非他命與甲○○之犯行部分，
    俱無理由，業經本院指駁詳如前述。準此，本件被告乙○○之
    上訴，並無理由，自應予以駁回。
據上論斷，應依刑事訴訟法第368條，判決如主文。
本案經檢察官何金陞提起公訴，檢察官曾昭愷到庭執行職務。 
中　　華　　民　　國　　110 　年　　1 　　月　　28　　日
                  刑事第四庭    審判長法  官　郭玫利
                                      法  官　曾子珍
                                      法　官  陳金虎
以上正本證明與原本無異。
如不服本判決應於收受送達後20日內向本院提出上訴書狀，其未
敘述上訴理由者，並得於提起上訴後20日內向本院補提理由書（
均須按他造當事人之人數附繕本）「切勿逕送上級法院」。
　　　　　                            書記官　蘇文儀
中　　華　　民　　國　　110 　年　　1 　　月　　28　　日
附錄本案論罪科刑法條：
修正前毒品危害防制條例第4條第2項：
製造、運輸、販賣第二級毒品者，處無期徒刑或7年以上有期徒
刑，得併科新臺幣1千萬元以下罰金。
　　　　
附表一：

編號 販賣或轉讓時間 販賣或轉讓地點 販賣或轉讓對象 販賣或轉讓方法、數量及所得財物 通話時間、內容 原審諭知之主文 起訴書犯罪事實       本院諭知之主文   1 106 年11月18日下午1 時47分後某時許 雲林縣西螺鎮西螺果菜市場旁統一超商旁 程三岳 乙○○於106年11月18日下午1 時28分、35分、45分、47分許，以其所持用門號0000000000號行動電話，與程三岳所持用門號0000000000號行動電話聯繫買賣交易毒品事宜後，由乙○○指示真實姓名年籍不詳之成年人於左列時、地販賣交付甲基安非他命1 包予程三岳，並收取價金1,000 元。 詳附表二編號1所示 乙○○共同販賣第二級毒品，處有期徒刑參年拾月。 106 年度偵字第6070號、10年度偵字第2880等號、108年度偵字第2077號起訴書犯罪事實四 ㈠。       上訴駁回。   2 106 年12月11日(原判決誤載為10日)上午8 時41分後某時許 雲林縣二崙鄉油車村產業道路某處 程三岳 乙○○於106年12月10日上午11時14分、中午12時0 分、2 分、同年月11日上午8時29分、41分時許，以其所持用門號0000000000號行動電話，與程三岳所持用門號0000000000號行動電話聯繫買賣交易毒品事宜後，由乙○○指示真實姓名、年籍不詳成年人於左列時、地販賣交付甲基安非他命1 包予程三岳，並收取價金1,000 元。 詳附表二編號2所示 乙○○共同販賣第二級毒品，處有期徒刑參年拾月。  106 年度偵字第6070號、10年度偵字第2880等號、108年度偵字第2077號起訴書犯罪事實四 ㈡。       上訴駁回。   3 106 年11月25日上午7時10分許(原判決誤載為上午10時後某時許) 雲林縣二崙鄉油車村產業道路某處 甲○○ 乙○○於106年11月25日上午7時7分許，以其所持用門號0000000000號行動電話，與甲○○所持用門號0000000000號行動電話聯繫買賣交易毒品事宜後，由乙○○於左列時、地販賣交付甲基安非他命1 包予甲○○，惟賒欠價金1,000元。乙○○嗣於同日再向甲○○催討上開賒欠之購毒款1,000元，惟甲○○仍未給付。 詳附表二編號3①所示 乙○○販賣第二級毒品，處有期徒刑柒年陸月。    106 年度偵字第6070號、10年度偵字第2880等號、108年度偵字第2077號起訴書犯罪事實四 ㈢。       上訴駁回。   4 106 年12月22日下午3 時59分後某時許 雲林縣西螺鎮公館橋 曾志豪、夏福坪 乙○○於106年12月22日下午3 時25分、3 時46分、3時59分許，以其所持用門號0000000000號行動電話，與曾志豪、夏福坪所持用門號0000000000號行動電話聯繫買賣交易毒品事宜後，由乙○○指示真實姓名年籍不詳成年人（起訴書認係與同案被告楊志豪共同為之，然楊志豪業經原審判決無罪確定）於左列時、地販賣交付甲基安非他命1 包予曾志豪、夏福坪，並收取價金1,000 元。 詳附表二編號4所示 乙○○共同販賣第二級毒品，處有期徒刑參年拾月。    106 年度偵字第6070號、10年度偵字第2880等號、108年度偵字第2077號起訴書犯罪事實四 ㈣。       上訴駁回。   5 106 年11月23日下午3 時41分後某時許 雲林縣○○市○○街000號縣長官邸附近 張榮鴻 乙○○於106年11月23日上午9 時42分、10時39分、48分、11時2 分、中午12時23分、45分、下午2 時7 分、8 分、22分、29分、35分、3 時39分、41分許，以其所持用門號0000000000號行動電話，與張榮鴻所持用門號0000000000號行動電話聯繫交易毒品事宜後，由乙○○於左列時、地無償轉讓海洛因與張榮鴻。 詳附表二編號5所示 乙○○轉讓第一級毒品，處有期徒刑壹年貳月。 （乙○○撤回上訴，業已確定） 106 年度偵字第6070號、10年度偵字第2880等號、108年度偵字第2077號起訴書犯罪事實四 ㈤。  6 106 年12月5 日凌晨0 時53分後某時許 雲林縣斗六市○○街某處之張榮鴻租屋處內 張榮鴻 乙○○於106年12月4 日晚間8 時25分、39分、41分、9 時56分、同年月5 日凌晨0 時53分許，以其所持用門號0000000000號行動電話，與張榮鴻所持用門號0000000000號行動電話聯繫交易毒品事宜後，由乙○○於左列時、地無償轉讓海洛因與張榮鴻。 詳附表二編號6所示 乙○○轉讓第一級毒品，處有期徒刑壹年貳月。 （乙○○撤回上訴，業已確定） 106 年度偵字第6070號、10年度偵字第2880等號、108年度偵字第2077號起訴書犯罪事實四 ㈥。  7 106 年12月6 日凌晨2 時16分後某時許 雲林縣斗六市○○街某處之張榮鴻租屋處內 張榮鴻 乙○○於106年12月5 日晚間9 時13分、14分、20分、24分、10時19分、22分、50分、同年月6日凌晨1 時43分、2 時16分許，以其所持用門號0000000000號行動電話，與張榮鴻所持用門號0000000000號行動電話聯繫交易毒品事宜後，由乙○○於左列時、地無償轉讓海洛因與張榮鴻。 詳附表二編號7所示 乙○○轉讓第一級毒品，處有期徒刑壹年貳月。 （乙○○撤回上訴，業已確定） 109 年度蒞追字第3 號追加起訴書犯罪事實一。  8 106 年12月8 日上午7 時57分後某時許 雲林縣斗六市○○路0 段麥當勞後方巷弄內 張榮鴻 乙○○於106年12月8 日上午7 時26分、7 時38分、48分、45分、57分許，以其所持用門號0000000000號行動電話，與張榮鴻所持用門號0000000000號行動電話聯繫交易毒品事宜後，由乙○○於左列時、地無償轉讓海洛因與張榮鴻。 詳附表二編號8所示 乙○○轉讓第一級毒品，處有期徒刑壹年貳月。 （乙○○撤回上訴，業已確定） 106 年度偵字第6070號、10年度偵字第2880等號、108年度偵字第2077號起訴書犯罪事實四 ㈧。  9 106 年11月22日凌晨1 時31分後某時許 雲林縣○○鄉○○村○○00號 林信宏 乙○○於106年11月21日晚間9 時47分、11時43分、同年月22日凌晨0 時1 分、6分、1 時31分許，以其所持用門號0000000000號行動電話，與林信宏所持用門號0000000000號行動電話聯繫買賣交易毒品事宜後，由乙○○於左列時、地販賣交付甲基安非他命1包予林信宏，並收取價金1,000 元。 詳附表二編號9所示 乙○○販賣第二級毒品，處有期徒刑參年拾月。未扣案之犯罪所得新臺幣壹仟元沒收，於全部或一部不能沒收或不宜執行沒收時，追徵其價額。   108 年度偵字第3326號、第4993號起訴書犯罪事實一㈡。       上訴駁回。   10 106 年12月7 日晚間10時5分後某時許 雲林縣○○鄉○○村○○00號 林信宏 乙○○於106年12月7 日晚間8 時31分、10時4 分、5分許，以其所持用門號0000000000號行動電話，與林信宏所持用門號0000000000號行動電話聯繫買賣交易毒品事宜後，由乙○○於左列時、地販賣交付甲基安非他命1 包予林信宏，並收取價金1, 000元。 詳附表二編號10所示 乙○○販賣第二級毒品，處有期徒刑參年拾月。未扣案之犯罪所得新臺幣壹仟元沒收，於全部或一部不能沒收或不宜執行沒收時，追徵其價額。  108 年度偵字第3326號、第4993號起訴書犯罪事實一㈢。       上訴駁回。  

附表二：
編號 時間 通訊監察譯文內容 備註  1 ①106 年11月18日下午1 時28分54秒 A ：0000-000000 （乙○○）【受話】B ：0000-000000 （程三岳）【發話】 ①佐106 年度偵字第6070號、107 年度偵字第2880等號、108 年度偵字第2077號起訴書犯罪事實四㈠。 ②出處：內政部警政署刑事警察局通訊監察資料光碟。 ③警方提供參考譯文：偵7442卷第25頁。 ④原審273卷㈥第64-66頁勘驗筆錄。　 ⑤臺灣彰化地方法院106 年聲監字第1056號通訊監察書暨電話附表（見偵7442卷第190-191頁）。   【00：06】 A ：喂。 B ：你差不多要回來我們這沒？ A ：你…你電話是都打不進去哦？ B ：不知道，我電話怪怪，會啦。 A ：你又用那個拒接對不對？ B ：沒啦，我沒用啦。 A ：爛鳥（臺語音譯）啦，我叫一個人，我叫一個人打給你。 B ：為什麼（臺語）。 A ：他在我們那啦。 B ：安呢咧。 A ：嘿啊，他會找你啦。 B ：擱多久？ A ：我現在馬上打電話給他，跟他講啊。 B ：安呢啊東西、哪款數量咧？ A ：他會打給你，他會打給你。 B ：好好好。 A ：齁？ B ：好好。   ②106 年11月18日下午1 時35分38秒 A ：0000-000000 （乙○○）【受話】B ：0000-000000 （程三岳）【發話】    【00：06】 A ：喂。 B ：沒到（臺語音譯），老大（臺語音譯）。 A ：你很急（臺語音譯）哦？ B ：啊？ A ：他會打給你啦，等一下就打了。 B ：好啦好啦好。 A ：他現在在忙，他也在作工作。   ③106 年11月18日下午1 時45分18秒 A ：0000-000000 （乙○○）【受話】B ：0000-000000 （程三岳）【發話】    【00：15】 A ：喂。 B ：大仔。 A ：嘿。 B ：嘿。 A ：有打沒？ B ：沒啦，等一下，他講他阿德仔？ A ：什麼啦？ B ：他就講阿德仔，啊錢要拿給誰，拿給你就好了哦？ A ：什麼碗糕啦？ B ：啊？ A ：怎樣啦？ B ：錢啦。 A ：你就拿給他就好了。 B ：啊？ A ：拿給他就好了。 B ：拿給你就好了，我不認識他。 A ：不要緊，你拿給他就好。 B ：不要緊，確定？ A ：嗯。 B ：好好好。   ④106 年11月18日下午1 時47分41秒 A ：0000-000000 （乙○○）【發話】 B ：0000-000000           【受話】    簡訊：叫人去。    2 ①106 年12月10日上午11時14分52秒 A ：0000-000000 （乙○○）【受話】B ：0000-000000 （程三岳）【發話】 ①佐106 年度偵字第6070號、107 年度偵字第2880等號、108 年度偵字第2077號起訴書犯罪事實四㈡。 ②出處：內政部警政署刑事警察局通訊監察資料光碟。 ③警方提供參考譯文：偵7442卷第47頁反面-48頁、49頁反面。 ④原審卷㈥第66-68頁勘驗筆錄。　 ⑤臺灣彰化地方法院106 年聲監字第1056號通訊監察書暨電話附表（見偵7442卷第190-191頁）。   【00：23】 B ：欸，大仔。 A ：怎樣？ B ：你要打給我還是你朋友打給我？ A ：再等一下啦。 B ：好啦，好啦，快一點啦 A ：快一點，你怎麼每次都在趕火車？ B ：好、好。    ②106 年12月10日中午12時00分26秒 A ：0000-000000 （乙○○）【受話】B ：0000-000000 （程三岳）【發話】    【00：30】 A ：喂，你好。 B ：喂，大仔。 A ：我沒大啦，你有LINE，為什麼不打LINE？大仔。 B ：啊我LINE、LINE啊我打給他就沒接（臺語音譯），不然我現在打LINE過去？ A ：幹你娘，你很奇怪… B ：我聽懂，我聽懂用LINE，好，OK。   ③106 年12月10日中午12時02分57秒 A ：0000-000000 （乙○○）【受話】B ：0000-000000 （程三岳）【發話】    【00：23】 B ：喂，LINE不見了，喂？ A ：你真的有夠準（臺語音譯）的齁？ B ：蛤？ A ：真的有夠準的啦，被旁邊的人猜的準準…我打給你。 B ：好。   ④106 年12月11日上午8 時29分57秒 A ：0000-000000 （乙○○）【受話】B ：0000-000000 （程三岳）【發話】    【00：09】 A ：安怎。 B ：大仔你都沒打給我，我就沒你的LINE，你昨天不是講，你不是要請我吃飯？ A ：我在油車啦。 B ：好，我馬上到啦，油車哪裡？ A ：那個文化啦。 B ：啊？ A ：文化。 B ：油車文化？就油車路油車市仔，是不是？ A ：文化啦，超市啦。 B ：馬上到，馬上到，我現在從埔心衝下去，好嗎？好。   ⑤106 年12月11日上午8 時41分48秒 A ：0000-000000 （乙○○）【受話】B ：0000-000000 （程三岳）【發話】    【00：18】 B　：大仔 ，你在哪 ？ A ：等我10分鐘，你若再打，我就沒去了。 B ：好，我在這，好好。   3 ①106 年11月25日上午7 時7分30秒 A ：0000-000000 （乙○○）【發話】B ：0000-000000 （甲○○）【受話】 ①左列①之通訊監察譯文佐證106年度偵字第6070號、107年度偵字第2880等號、108 年度偵字第2077號起訴書犯罪事實四㈢；左列②③之通訊監察譯文則與上開犯罪事實無關。 ②出處：內政部警政署刑事警察局通訊監察資料光碟。 ③警方提供參考譯文：偵7442卷第33頁反面。 ④原審卷㈥第109-111頁勘驗筆錄。　 ⑤臺灣彰化地方法院106 年聲監字第1056號通訊監察書暨電話附表（見偵7442卷第190-191頁）。 　   【00：10】 B ：喂，喂，福哥，嘿？ A ：你臺新再過來一些有沒有？ B ：嘿。 A ：那有一間理髮店。 B ：嘿。 A ：右手邊一間理髮店，左手邊一間麵攤。 B ：嘿。 A ：啊你再轉右手進來。 B ：好好好。    ②106 年11月25日上午9時52分53秒 A ：0000-000000 （乙○○）【發話】B ：0000-000000 （甲○○）【受話】    【00：07】 B ：喂喂。 A ：我忘記你沒網路，哭夭（臺語音譯）。 B ：啊你現在在哪？ A ：你幫我買，你身上有錢嗎？ B ：我身上這些不夠咧。 A ：哭夭（臺語音譯）。 B ：啊你現在在哪？ A ：我在市仔。 B ：你在菜市仔？ A ：嘿啊。 B ：安呢我過去菜市仔找你，還是你要過來？ A ：好啊，我給你講，你來西螺國中後面，我拿錢給你。 B ：好好好。   ③106 年11月25日上午10時00分33秒 A ：0000-000000 （乙○○）【受話】B ：0000-000000 （甲○○）【發話】    【00：15】 B ：喂喂。 A ：我要到了，要到了。 B ：後面嗯，你講後面嗯？ A ：嘿啊嘿啊。 B ：好好好。   4 ①106 年12月22日下午3 時25分7秒 A ：0000-000000 （乙○○）【受話】B ：0000-000000 （曾志豪、夏福坪）【發話】 ①佐106 年度偵字第6070號、107 年度偵字第2880等號、108 年度偵字第2077號起訴書犯罪事實四㈣。 ②出處：原審273卷㈥第169-171頁；偵7442卷第59頁。 ③臺灣彰化地方法院106 年聲監續字第942 號通訊監察書暨電話附表（見偵7442卷第192-193 頁）。   A ：喂。 B ：喂，我檳榔的啦，你會記得我沒。 A ：檳榔的。 B ：你稍等吔，你稍等。 C ：喂，甘有在社口。 A ：社口。 C ：還是我們駛車過去找你？ A ：你阿豪哦？ C ：嘿啊。 A ：等一下，我們等一下再過去。 C ：等一下才要過來哦。 A ：嘿。 C ：好啦，啊他在這等我咧。 A ：好啊，叫他等我一下。 C ：好啦，在我厝啦。 A ：好啦好啦。 C ：看安怎你再打，我的電話你知嘛。 A ：好啦好啦。 C ：沒打這支也可以啦。 A ：好好。 C ：不要太久啦。 A ：好。 C ：謝謝。   ②106 年12月22日下午3 時46分19秒 A ：0000-000000 （乙○○）【受話】B ：0000-000000 （曾志豪、夏福坪）【發話】    A ：喂。 B ：喂，我西螺布岸旁那個啦，你不是講要過去？ A ：啊沒你過來之前那公館仔這啦。 B ：同樣那個位置嗎？ A ：嘿啦。 B ：我差不多15分到。 A ：好啦。 B ：好，謝謝。   ③106 年12月22日下午3 時59分19秒 A ：0000-000000 （乙○○）【受話】B ：0000-000000 （曾志豪、夏福坪）【發話】    A ：喂。 B ：喂，剛才都沒聽到你的聲。 A ：你到了嗎？ B ：嘿啊，沒要緊啦，不趕啦，我在這等啦，你們方便了嗎？ A ：好啦好啦，我差不多5分鐘。 B ：不要緊不要緊，我在這等，不要緊。   5 ①106 年11月23日上午9 時42分20秒 A ：0000-000000 （乙○○）【發話】B ：0000-000000 （張榮鴻）【受話】 ①佐106 年度偵字第6070號、107 年度偵字第2880等號、108 年度偵字第2077號起訴書犯罪事實四㈤。 ②出處：原審273卷㈢第384-390頁。 ③警方提供參考譯文：偵7442卷第28-29頁。 ④臺灣彰化地方法院106 年聲監字第1056號通訊監察書暨電話附表（見偵7442卷第190-191頁）。   【00：12】 B ：喂。 A ：怎樣？ B ：啊你有要來一下嗎？ A ：要做什麼，你來啊。 B ：好康的啦，這二批好康的，哪有歹康的。 A ：你來啊。 B ：啊？ A ：你來啊。 B ：我就沒車可以過去，我車撞壞了，車去修理，我車差不多還要1 禮拜、2 禮拜才會好。 A ：你過來啊。 B ：你來啦，我就沒車可以過去，你聽不懂。 A ：我現在沒辦法。 B ：嗄？ 【01：02】 A ：現在沒辦法離開，沒辦法離開。 B ：啊？沒辦法過來？ A ：嘿啊。 B ：你人在哪裡？ A ：我在這媽祖廟這。 B ：媽祖廟那。 A ：嗯。 B ：啊你在那而已，哪會沒辦法過來？A ：我沒車啊。 B ：好啦，我等一下看有沒有車，我再叫人給我載過去。 A ：人車給我開去了。 B ：啊？ A ：人車也給我開去了，不然我會叫你過來。 B ：好啦好啦，我要過去，我再打給你啦。   ②106 年11月23日上午10時39分54秒 A ：0000-000000 （乙○○）【受話】B ：0000-000000 （張榮鴻）【發話】    【00：11】 B ：喂。 A ：嗯。 B ：我要到了哦。 A ：嗯。 B ：齁？ A ：嗯。 B ：在虎尾，我要到了啦。 A ：不是啦。 B ：不然哪裡？ A ：交流道那啊。 B ：哪一個交流道？ A ：虎尾啊。 B ：哪一個啊，第一個還是第二個？ A ：莿桐啊。 B ：哦，好啦，這樣我馬上到馬上到，好，我再打給你。   ③106 年11月23日上午10時48分6秒 A ：0000-000000 （乙○○）【受話】B ：0000-000000 （張榮鴻）【發話】    【00：05】至【00：09】有錄到與本案無關之講話聲。 【00：10】 B ：喂。 A ：嗯。 B ：我到這個，有沒有，上次我們見面這個廟這邊。 A ：好啦。 B ：好。   ④106 年11月23日上午11時2分50秒 A ：0000-000000 （乙○○）【發話】B ：0000-000000 （張榮鴻）【受話】    【00：08】 B ：喂。 A ：哪有？ B ：啊？ A ：在哪？ B ：一樣啊，有沒有，我在上次給你用另外這邊，你在另外那邊哦？ A ：你講什麼東西？ B ：你開一臺黑的嗎？對不對？ A ：好啦。 B ：你有看我沒？ A ：有啦。 B ：嘿啊。   ⑤106 年11月23日中午12時23分14秒 A ：0000-000000 （乙○○）【受話】B ：0000-000000 （張榮鴻）【發話】    【00：10】 A ：喂。 B ：啊你怎麼會沒來？ A ：在哪啦？我去買東西。 B ：我現在在廣興這，往廣興這條沒。 A ：嘿。 B ：你在哪？ A ：我去買東西。 B ：好啦，沒你等一下開回來我家那放啦。 A ：好啦。 B ：斗六那哦。 A ：好啦好啦。 B ：好。   ⑥106 年11月23日中午12時45分58秒 A ：0000-000000 （乙○○）【發話】B ：0000-000000 （張榮鴻）【受話】    【00：12】 B ：喂。 A ：在哪？ B ：我要到了啦。 A ：好啦。 B ：好。 A ：你講你家那。 B ：啊？ A ：你講你家那。 B ：嘿啦，你停下去地下室就對了，你停下去，我車停外面。 A ：好啦，我想要去三哥（音譯）那一下呢。 B ：三哥？ A ：嘿。 B ：三哥那做什麼？ A ：就我那個，鎮北那，有沒有，大棋（音譯）在找我。 B ：不然你先去三哥那，我來我阿姨那拿錢，等一下來我們那相等。 A ：好啦好啦。 B ：好。   ⑦106 年11月23日下午2 時7 分9秒 A ：0000-000000 （乙○○）【受話】B ：0000-000000 （張榮鴻）【發話】    【00：10】 A ：喂。 B ：你多久會到？ A ：我哦？ B ：嘿。 A ：我還在講話。 B ：啊，還在講話？ A ：嘿啊，他那個… B ：講啥話？我的鑰匙好像掉在你的車上，你知道嗎？ A ：是喔。 B ：我的大門的鑰匙，剛才要進去沒辦法進去，你找看看，一個圈圈裝著，可能掉在車上啦。 A ：等一下啦，我、他這要開…你不是知？ B ：什麼？ A ：我等一下下去看啦。 B ：對啦，可能掉在車上，我鑰匙就不見了。 A ：好啦，我等一下下去看看。 B ：好。   ⑧106 年11月23日下午2 時8分21秒 A ：0000-000000 （乙○○）【受話】B ：0000-000000 （張榮鴻）【發話】    【00：07】 A ：喂。 B ：你在哪？我過去跟你拿啦，你在哪裡？ A ：我剛才不是給你講？ B ：三哥那喔？ A ：嗯。 B ：好啦，我轉過去那邊，我轉過去。   ⑨106 年11月23日下午2 時22分58秒 A ：0000-000000 （乙○○）【受話】B ：0000-000000 （張榮鴻）【發話】    【00：08】 A ：喂。 B ：啊你人在哪？ A ：我要去…阿修（臺語音譯）回來了。 B ：幹你娘，剛才警察追林北（臺語音譯），幹你娘雞掰、幹。 A ：真的還假的？ B ：真的阿，我嚇一跳，我想說我開我朋友的車，怎麼會追我。 A ：啊你在哪？ B ：我現在在新埔仔（臺語音譯），你知道嗎？ A ：我不知道。 B ：你看要哪相等，快一點，我們去那個大崙仔那個加油站那等好了？ 【00：32】 A ：大崙加油站，啊阿修回來了咧。 B ：阿修回來了喔。 A ：嘿啊。 B ：嘿啦，你快一點啦，你、你、你、你快一點啦，你來大崙仔（臺語音譯）載我一下啦，好不好？ A ：齁，好啦好啦。 B ：你人在哪？你人在哪？我開近一點，你人在哪？ A ：圓環啦。 B ：什麼圓環？ A ：圓環。 B ：斗六喔？ A ：不然呢？ B ：斗六圓環，我看哪裡比較近，不然你過來…成大，我這去成大，我這好像離大崙仔較近，離成大好像比較，你過來大崙仔載我好了，好不好？ A ：好啦好啦。 B ：大崙仔加油站這個，你知道嗎？ A ：我知道啦 B ：快一點，多久會到？ A ：好啦，在走了。 B ：好。   ⑩106 年11月23日下午2 時29分39 秒 A ：0000-000000 （乙○○）【受話】B ：0000-000000 （張榮鴻）【發話】    【00：08】 A ：喂。 B ：喂，你到了沒？ A ：還沒啦，在停紅燈啦。 B ：我現在、我在大崙仔加油站這條巷子、600 戶，你知道嗎？我停在這。 A ：好啦。 B ：好。   ⑪106 年11月23日下午2 時35分50 秒 A ：0000-000000 （乙○○）【受話】B ：0000-000000 （張榮鴻）【發話】    【00：09】 A ：在哪啦？ B ：你有下來了嗎？ A ：下來了。 B ：我看到你、我看到你了。   ⑫106 年11月23日下午3時39分28秒 A ：0000-000000 （乙○○）【受話】B ：0000-000000 （張榮鴻）【發話】    【00：11】 B ：喂。 A ：喂。 B ：啊你跑去哪？ A ：在你後面這啦，我和阿文（臺語音譯）講電話。 B ：雞掰勒，他講要1 年後才有辦法借啦，雞掰，幹、1年後…。 A ：幾年？ B ：一年？ A ：這樣要怎麼辦？ B ：阿小雯（音譯）和阿修勒？ A ：我在和他講電話，你就打來了。 B ：好，你講看看，你人在哪？後面那臺在閃，那臺你的喔？ A ：沒啦，我在那個，這條後面啦、他們後面啦。 B ：哪裡他們後面？ A ：我是說…就溝圳邊這條進來啦 B ：哦，我知我知。 A ：嗯。   ⑬106 年11月23日下午3時41分9秒 A ：0000-000000 （乙○○）【受話】B ：0000-000000 （張榮鴻）【發話】    【00：06】 A ：來家裡啦。 B ：雞掰，進來沒有看到你的車？你進來…。 A ：你雞掰，轉過來大埤（臺語音譯）這條了啦。 B ：大埤喔？ A ：嘿啊。 B ：你等我一下，你停在那等我，我找不到路，我現在轉到他後面這邊有沒有，要上去高速這邊，我想說你在這邊，幹。 A ：裝肖ㄟ，回來家裡，他在老家啦。 B ：回來家裡等好了？ A ：好啦好啦。 B ：好好。   ⑭106 年11月23日下午5時35分25秒 A ：0000-000000 （乙○○）【受話】B ：0000-000000 （張榮鴻）【發話】    【00：15】 B ：什麼。 A ：怎樣？ B ：喂，你記得我家的鑰匙掉在你車上，你、幹。 A ：沒有啊。 B ：有啦。 A ：哪有？ B ：有啦，在你的車上，我這臺車車上就沒有，這沒事啦。你人在哪？ A ：我去跟人撞到。 B ：誰？ A ：我啦，齁，雞掰。 B ：在哪撞到？ A ：沒有啦，自己去撞到。 B ：在哪裡？ A ：西螺。 B ：嗄？ A ：我自己開一開，開到西螺，轉過去怎麼知道…。   ⑮106 年11月23日下午5時37分7秒 A ：0000-000000 （乙○○）【受話】B ：0000-000000 （張榮鴻）【發話】    【00：07】 B ：喂。 A ：喂。 B ：你在哪？你跟我講，我電話沒電了，我要拿鑰匙啦，你人在哪？ A ：西螺那個廣興（臺語音譯）。 B ：廣興？廣興哪一條路？ A ：廣興路啊。 B ：廣興路，我立刻過去找你。 A ：我…。   ⑯（卷內無）106 年11月23日下午6時57分21秒 A ：0000-000000 （乙○○）【受話】B ：0000-000000 （張榮鴻）【發話】    【00：15】 B ：喂。 A ：喂。 B ：我從廣興街、從廣興開到虎尾，沒看到你的車，你是停在哪？ A ：我從廣興一直繞、一直繞，繞高速、繞到北斗、再來到員林，再來到、跑很多地方。 B ：沒有啦，你回去（語音模糊）住處一下，好不好？ A ：我不要，有人一直跟我。 B ：嗄？ A ：我覺得人家都在跟啊。 B ：沒有啦，你看到鬼啦。不然你回去（語音模糊）住處，好不好？ A ：我不知道，我叫我朋友載我啦，好啦，不然要怎麼辦，我等一下啦。 B ：你不要再等了，我就跟你說我鎖匙在你車上，你幫我找一下啦。 A ：沒有啦，好啦，我叫我朋友找一下，齁。 B ：你什麼時候會到？ A ：我叫他找一下，我等一下跟你講啦。 B ：好啦。   ⑰106 年11月23日晚間8時10分55秒  A ：0000-000000 （乙○○）【受話】B ：0000-000000 （張榮鴻）【發話】    簡訊：我的房間鑰匙在車上…拜託你。   ⑱106 年11月23日晚間8時24分25秒 A ：0000-000000 （乙○○）【受話】B ：0000-000000 （張榮鴻）【發話】    簡訊：拜託我老闆約在我家…拜託你過來一趟！接一下電話。   ⑲106 年11月23日晚間9時36分34秒 A ：0000-000000 （乙○○）【受話】B ：0000-000000 （張榮鴻）【發話】    簡訊：姐阿，要出門我現在要去等你…把我鑰匙車充座？寄我大樓管理室好嗎？還是我過去拿？車子沒事，朋友沒報警？先借我開幾天別怕…速回電。   ⑳106 年11月23日晚間10時41分54秒 A ：0000-000000 （乙○○）【受話】B ：0000-000000 （張榮鴻）【發話】    簡訊：你要害我了六百塊…鑰匙還是要給我…不然要一千二。   ㉑106 年11月24日凌晨1時9分27秒 A ：0000-000000 （乙○○）【受話】B ：0000-000000 （張榮鴻）【發話】    簡訊：拜託不用怕我好嗎？不然你拿給小雯。   6 ①106 年12月4 日晚間8 時25分32秒 A ：0000-000000 （乙○○）【發話】B ：0000-000000 （張榮鴻）【受話】 ①佐106 年度偵字第6070號、107 年度偵字第2880等號、108 年度偵字第2077號起訴書犯罪事實四㈥。 ②出處：原審273 卷㈢第390-392頁。 ③臺灣彰化地方法院106 年聲監字第1056號通訊監察書暨電話附表（偵7442卷第000 -000 頁）。   【00：05】至【00：11】有錄到與本案無關之對話。 【00：33】 A ：喂。 B ：嘿。 A ：啊你是怎樣，電話不接？ B ：沒啦，我吃安眠藥在睡覺，我董仔（臺語音譯）不知要做什麼，幹。 A ：你董仔要做什麼？ B ：我董仔就講要來，幹恁娘，不知在怎樣，又跟我說…反正很雞掰（臺語音譯）就對啦，我不爽再吞安眠藥下去睡覺。 A ：是哦。 B ：嘿啊。 A ：啊重點咧？ 【01：05】 B ：嗄？ A ：重點咧？ B ：重點就看他那電動摩托車要不要啦，如果要，2臺來載去。 A ：摩托車，摩托車你不是講不能發，沒電？ B ：沒電充電就可以騎了。 A ：你不是講電池壞掉？ B ：電池哪有有壞掉？ A ：你講的啊。 B ：另外1臺沒壞掉。 【01：34】 A ：啊1臺壞掉哦？ B ：1臺不是壞去啦，是沒辦法充電啦。1臺沒辦法充電是因為充電器不對啦。（錄有其他手機鈴聲、震動聲） A ：2臺都要賣5千哦？ B ：嘿啊。 A ：好啦好啦。 B ：你看要來沒啦。 A ：嗯。 B ：啊？ A ：好啦，等一下啦。 B ：嗯。   ②106 年12月4 日晚間8 時39分46秒 A ：0000-000000 （乙○○）【受話】B ：0000-000000 （張榮鴻）【發話】    簡訊：我怕睡著鑰匙放在踏步墊下！自己進來再叫我！拜託快不行了！麻煩快點謝了。   ③106 年12月4 日晚間8 時41分56秒  A ：0000-000000 （乙○○）【受話】B ：0000-000000 （張榮鴻）【發話】    簡訊：麻煩快點…真的難過。   ④106 年12月4 日晚間9時56分50秒 A ：0000-000000 （乙○○）【受話】B ：0000-000000 （張榮鴻）【發話】    【00：24】 A ：喂。 B ：喂，拜託一下，先來一下啦。 A ：好啦，我在忙，我等一下過去啦。 B ：拜託咧啦。 A ：好啦好啦。   ⑤106 年12月5 日凌晨00時53分2 秒 A ：0000-000000 （乙○○）【受話】B ：0000-000000 （張榮鴻）【發話】    【00：12】 A ：怎樣？ B ：來一下啦。 A ：什麼啦。 B ：過來一下好沒，拜託咧。 A ：開鐵門啊。 B ：啊？ A ：開電動門啊。 B ：我給你開了，你到了哦。 A ：嗯。 B ：好啦。   7 ①106 年12月5 日晚間9時13分16秒  A ：0000-000000 （乙○○）【受話】B ：0000-000000 （張榮鴻）【發話】 ①佐追加起訴書犯罪事實一 ②出處：原審273 卷㈢第392-393頁。 ③臺灣彰化地方法院106 年聲監字第1056號通訊監察書暨電話附表（偵7442卷第000 -000 頁）。   簡訊：何時過來！或我過去。   ②106 年12月5 日晚間9時14分56秒  A ：0000-000000 （乙○○）【發話】B ：0000-000000 （張榮鴻）【受話】    簡訊：一樣的勒。   ③106 年12月5 日晚間9時20分14秒 A ：0000-000000 （乙○○）【受話】B ：0000-000000 （張榮鴻）【發話】    簡訊：一人一半路…報暗邊西螺與莿桐分界限。   ④106 年12月5 日晚間9時24分46秒 A ：0000-000000 （乙○○）【受話】B ：0000-000000 （張榮鴻）【發話】    簡訊：好不好？記得把狗載來！我女兒明天要來帶妹妹了！速回。   ⑤106 年12月5 日晚間10時19分29秒 A ：0000-000000 （乙○○）【受話】B ：0000-000000 （張榮鴻）【發話】    【00：31】 A ：喂。 B ：喂，啊你人哪會沒在這？ 【00：35】 錄有其他聲音 A ：臭雞掰（臺語音譯）啊，幹你娘機掰（臺語音譯）。 B ：喂、喂。 A ：幹你娘（臺語音譯）。 B ：喂、喂。   ⑥106 年12月5 日晚間10時22分11秒  A ：0000-000000 （乙○○）【受話】B ：0000-000000 （張榮鴻）【發話】    簡訊：狗、工具。   ⑦106 年12月5 日晚間10時50分26秒 A ：0000-000000 （乙○○）【發話】B ：0000-000000 （張榮鴻）【受話】    【00：08】 A ：喂。 B ：喂。 A ：怎樣？ B ：沒有啦，你的東西我沒有拿喔，我放在大胖（臺語音譯）那邊。 A ：為什麼？ B ：你留著啊，因為我那個，我就不會，要怎麼說…。 A ：好啦好啦，回來再說。 B ：你回來再來我家找我啦。 A ：好啦好啦 B ：好（錄有狗叫聲）。   ⑧106 年12月6 日凌晨1 時43分36秒 A ：0000-000000 （乙○○）【受話】B ：0000-000000 （張榮鴻）【發話】    簡訊：何時會到？我快…撐不住？門沒鎖！踏墊下可開門   ⑨106 年12月6 日凌晨2時16分17秒 A ：0000-000000 （乙○○）【受話】B ：0000-000000 （張榮鴻）【發話】    【00：23】 A ：喂。 B ：喂，你們回來了嗎？ A ：喂。 B ：你們回來了嗎？ A ：還沒。 B ：還沒喔，不然你們何時會回來？ A ：我不知道，現在在跟人家講話，我不知道何時…。 B ：還在講喔？ A ：嘿啊嘿啊。 B ：嘿啊，你去，我是比較重視狗仔而已，沒有重視什麼。 A ：齁，好好好。 B ：嘿，再麻煩勒。 A ：好好好。   8 ①106 年12月8 日上午7 時26分59秒 A ：0000-000000 （乙○○）【受話】B ：0000-000000 （張榮鴻）【發話】 ①佐106 年度偵字第6070號、107 年度偵字第2880等號、108 年度偵字第2077號起訴書犯罪事實四㈧。 ②出處：原審273 卷㈢第394-395 頁。 ③臺灣彰化地方法院106 年聲監字第1056號通訊監察書暨電話附表（見偵7442卷第190-191頁）。   【00：33】 A ：怎樣？ B ：你人在哪，我過去找你。 A ：嗯。 B ：我過去找你啦。 A ：你過來找我？ B ：嘿啊，你在哪？ A ：我在斗六啊。 B ：斗六你哪不要過來，斗六哪？ A ：我那個麥當勞啦。 B ：哪個麥當勞哦，你講那個雲林路那個麥當勞哦？ A ：嗯。 B ：何時？現在嗎？我馬上過去喔。 A ：嗯。 B ：好啦好。   ②106 年12月8 日上午7 時38分45秒 A ：0000-000000 （乙○○）【受話】B ：0000-000000 （張榮鴻）【發話】    【00：30】 B ：喂，麥當勞的哪裡？ A ：麥當勞啊。 B ：你哪有在麥當勞，麥當勞裡面哦？ A ：沒啦，附近啦。 B ：對啊，我在這啊。 A ：嘿。 B ：我在廟這邊，有沒有廟這裡？ A ：你要拿錢給我哦？ B ：都可以啦。 A ：都可以。 B ：嘿啦。 A ：哦，好啦等我。 B ：嗯。   ③106 年12月8 日上午7 時45分9 秒 A ：0000-000000 （乙○○）【受話】B ：0000-000000 （張榮鴻）【發話】    【00：17】 A ：等一下啦。 B ：好啦，我怕給人擋到。 A ：你給人擋到不會移一下。 B ：好啦。   ④106 年12月8 日上午7 時57分16秒 A ：0000-000000 （乙○○）【發話】B ：0000-000000 （張榮鴻）【受話】    【00：06】 B ：喂。 A ：麥當勞後面這條路啦。 B ：哦好。   9 ①106 年11月21日晚間9 時47分11秒 A ：0000-000000 （乙○○）【受話】B ：0000-000000 （林信宏）【發話】 ①佐108 年度偵字第3326號、第4993號起訴書犯罪事實一㈡。 ②出處：警131 卷第32頁。 ③臺灣彰化地方法院106 年聲監字第1056號通訊監察書暨電話附表（見偵7442卷第190-191頁）。   A ：喂。 B ：喂。 A ：嘿。 B ：有在沒閒哦。 A ：還好咧。 B ：有閒好過來沒？ A ：嗯…好啊，我沒過去我叫，我若沒過去，我叫少年的過去。 B ：叫誰。 A ：叫我朋友過去好沒。 B ：哭夭，我不認識啊。 A ：你認識啦，我曾帶他過去你那高高啊。 B ：高高仔他也認識阿宏那個哦。 A ：嘿嘿對對對。 B ：好。 A ：好好。   ②106 年11月21日晚間11時43分36秒 A ：0000-000000 （乙○○）【受話】B ：0000-000000 （林信宏）【發話】    A ：董仔歹勢。 B ：安怎。 A ：馬上過去。 B ：安怎？ A ：喂。 B ：嘿，安怎？ A ：忘記了，我沒閒一下忘記了，我馬上到我馬上到，歹勢歹勢。 B ：想講講電話哪會這久。 A ：歹勢歹勢，我真的忘記了，哭夭，我就一直跑一直跑，那邊完那邊，我馬上來。 B ：好。   ③106 年11月22日凌晨0時1分53秒 A ：0000-000000 （乙○○）【受話】B ：0000-000000 （林信宏）【發話】    A ：喂。 B ：恁朋友哪會努努安呢。 A ：真的還假的。 B ：我孫給講，他講要來他曾來我給講你給報路，他要住址報住址安呢努努。 A ：哭爸吃安眠藥仔的款。 B ：比我卡會啼，講話含爛含爛，沒像那天來講話那正常安呢。 A ：我叫他不要出去好了，我不要叫他，你等我。 B ：嘿啊。 A ：好啦，好，我叫他不要出門。 B ：好。   ④106 年11月22日凌晨0時6分30秒 A ：0000-000000 （乙○○）【受話】B ：0000-000000 （林信宏）【發話】    A ：喂。 B ：喂，他剛才擱打來…。 A ：什麼東西我叫他不要出去了。 B ：我有給講啊，我叫他不要出去了。 A ：我也叫他不要出去了。 B ：剛才擱打來講你們那什麼村什麼村。 A ：何時，剛才哦？ B ：嘿啊。 A ：我就叫他不要出門了，他擱給我出門。 B ：我有給講叫他不要出來了。 A ：嘿啦嘿啦好啦。 B ：你那擱有傢伙沒？ A ：我沒啦，我哪有。 B ：沒也東一粒來。 A ：我土水的，我做土水的，我也不可能，這早哪有傢伙好作。 B ：嗯 A ：好啦拜拜啦，我知啦。   ⑤106 年11月22日凌晨1時31分15秒 A ：0000-000000 （乙○○）【受話】B ：0000-000000 （林信宏）【發話】    B ：喂。 A ：喂。 B ：你哪會來這久？ A ：啊就擱遇到…我等吔補你啦。 B ：好啦。 A ：…一些代誌。 B ：嗯。   10 ①106 年12月7 日晚間8 時31分6秒 A ：0000-000000 （乙○○）【發話】B ：0000-000000 （林信宏）【受話】 ①佐108 年度偵字第3326號、第4993號起訴書犯罪事實一㈢。 ②出處：警131 卷第33頁反面。 ③臺灣彰化地方法院106 年聲監字第1056號通訊監察書暨電話附表（見偵7442卷第190-191頁）。   B ：喂。 A ：嘿。 B ：還在沒閒哦。 A ：沒咧安怎，在洗身軀啦。 B ：在洗身軀，洗好不就來阮厝一下。A ：好啦好啦好。   ②106 年12月7 日晚間10時4分50秒 A ：0000-000000 （乙○○）【發話】B ：0000-000000 （林信宏）【受話】    B ：喂。 A ：喂，我要到了啦，啊你那有人嘛。 B ：沒啊。 A ：我帶一個朋友二個朋友過去哦。 B ：二個哦。 A ：沒啦，一對啦。 B ：嗯。 A ：啊。 B ：好啦。 A ：我要過去找人講工作。 B ：好啦。   ③106 年12月7 日晚間10時5分57秒  A ：0000-000000 （乙○○）【發話】B ：0000-000000 （林信宏）【受話】    B ：喂…。